【裁判字號】    98,審易,1795
【裁判日期】    990129
【裁判案由】    詐欺
【裁判全文】
臺灣桃園地方法院宣示判決筆錄        98年度審易字第1795號
公  訴  人  臺灣桃園地方法院檢察署檢察官
被      告  戊○○
上列被告因詐欺案件（起訴案號：臺灣桃園地方法院檢察署檢察
官98年度偵字第20316 號，移送併辦案號：臺灣桃園地方法院檢
察署檢察官98年度偵字第19831 號、第25458 號、第27836 號、
臺灣士林地方法院檢察署檢察官98年度偵字第12064 號、臺灣臺
南地方法院檢察署檢察官98年度偵字第14249 號），於中華民國
99年1 月29日下午5 時許，在本院第十四法庭宣示判決，出席職
員如下：
          法  官   鍾雅蘭
          書記官   黃子祝
法官起立朗讀判決主文、犯罪事實要旨、處罰條文、附記事項，
及告以上訴限制、期間並提出上訴狀之法院，且諭知記載其內容
：
一、主  文：
    戊○○幫助意圖為自己不法之所有，以詐術使人將本人之物
    交付，處有期徒刑月，如易科罰金，以新臺幣壹仟元折算
    壹日。緩刑貳年，並應於民國九十九年八月三十一日分別向
    被害人乙○○支付新臺幣壹萬仟元、向被害人丙○○支付
    新臺幣玖仟元、向被害人庚○○支付新臺幣伍仟元、向被害
    人甲○○支付新臺幣柒仟玖佰元、向被害人己○支付新臺幣
    肆仟零捌拾元。
二、犯罪事實要旨：
    戊○○於民國98年5 、6 月間在網際網路UT聊天室認識某真
    實年籍姓名不詳、綽號「阿祥」之成年男子，「阿祥」聲稱
    從事職棒工作，因個人因素無法開立銀行帳戶，急需銀行帳
    戶以供領取薪水云云，要求戊○○提供金融機構帳戶之提款
    卡，戊○○明知現今社會詐騙集團猖獗，亦能預見任意將金
    融機構提款卡及密碼提供他人，足供他人使用作為詐欺取財
    等犯罪後收受被害人匯款，以遂掩飾或隱匿犯罪所得財物目
    的之工具，竟未查證「阿祥」之真實身份及所言是否屬實，
    即基於幫助詐欺取財之不確定故意，允諾提供其所申辦之臺
    灣商業銀行南崁分行帳號000000000000號帳戶（以下簡稱臺
    灣銀行南崁分行帳戶）之提款卡，並相約於98年6 月中旬某
    週五下午某時，在臺北市西門町捷運站六號出口處交付上開
    提款卡予「阿祥」收受，戊○○復另行設定新密碼供「阿祥
    」使用。嗣「阿祥」所屬之詐騙集團於取得戊○○上開帳戶
    之提款卡及密碼後，即意圖為自己不法之所有，基於詐欺取
    財之犯意聯絡，推由真實姓名年籍不詳之詐騙集團成員分別
    為以下犯行：
  (一)於PC HOME 露天拍賣網站以m0000000帳號刊登不實出售功學
    社KHS F20-T33 白色腳踏車廣告，適有乙○○於98年7 月6
    日上午11時30分許上網瀏覽該不實廣告，誤信為真而下標購
    買，並於同日下午1 時22分許匯款新臺幣（下同）13,000元
    至戊○○上開臺灣銀行南崁分行帳戶內，嗣經乙○○發覺受
    騙而報警處理，始悉上情。
  (二)於98年7 月間盜用不知情之吳佩菁所申請雅虎奇摩拍賣網站
    之帳號「saupi0802 」，並於同年月6 日中午12時44分許以
    該帳號刊登不實LV精品皮件之拍賣廣告，適有丙○○於同日
    中午12時47分許上網瀏覽該不實廣告，誤信為真而下標購買
    ，並於同日下午1 時27分許，以網路銀行轉帳方式匯款9,00
    0 元至戊○○上開臺灣銀行南崁分行帳戶內，嗣經丙○○發
    覺受騙而報警處理，始悉上情。
  (三)於雅虎奇摩拍賣網站，以rufhslng31帳號刊登不實Sony Eri
    csson W995滑蓋音樂手機之拍賣廣告，適有丁○○於98年7
    月5 日上網瀏覽該不實廣告，誤信為真而下標購買，於翌（
    6 ）日下午1 時28分許，跨行轉帳匯款7,000 元至戊○○上
    開臺灣銀行南崁分行帳戶內，嗣經丁○○發覺受騙而報警處
    理，始悉上情。
  (四)於PC HOME 露天拍賣網站盜用sun020209 帳號刊登不實低價
    出售WX-T91手機廣告，適有庚○○於98年7 月6 日上午10時
    53分許上網瀏覽該不實廣告，誤信為真而下標購買，並於同
    日下午1 時36分許匯款5,000 元至戊○○上開臺灣銀行南崁
    分行帳戶內，嗣經庚○○發覺受騙而報警處理，始悉上情。
  (五)於PC HOME 露天拍賣網站，刊登不實出售Eee PC小型筆記型
    電腦廣告，適楊衷核於98年7 月6 日上午11時30分許在英國
    上網瀏覽該不實廣告，誤信為真而下標購買，隨後商請在臺
    灣之友人甲○○代為轉帳付款，甲○○應允而於98年7 月6
    日下午6 時24分許，匯款7,900 元至戊○○上開臺灣銀行南
    崁分行帳戶內，惟遲未取得Eee PC小型筆記型電腦，嗣經甲○○發覺受騙而報警處理，始悉上情。
  (六)於PC HOME 露天拍賣網站盜用jeremy50301ya 帳號刊登不實
    出售捷安特FD-806六速腳踏車廣告，適有己○於98年7 月6
    日晚間上網瀏覽該不實廣告，誤信為真而下標購買，並於同
    日晚間6 時34分許匯款4,083 元至戊○○上開臺灣銀行南崁
    分行帳戶內，嗣經己○發覺受騙而報警處理，始悉上情。
三、處罰條文：
    刑法第339 條第1 項、第30條第1 項前段、第2 項、第55條
    、第41條第1 項前段、第74條第1 項第1 款、第2 項第3 款
    ，刑法施行法第1 條之1 第1 項、第2 項前段。
四、附記事項：
  (一)上開犯罪集團成員利用被告帳戶之提款卡及密碼遂行六次詐
    欺取財犯行，雖有六名被害人，惟因被告僅有一幫助行為，
    係一行為侵害數法益，為同種想像競合犯，依刑法第55條規
    定，從一幫助詐欺取財罪處斷即足，先此敘明。
  (二)前揭犯罪事實(三)之被害人丁○○以陳報狀向本院表示已獲得
    雅虎奇摩網站之金錢賠償，其與被告間已無賠償之必要，據
    此本院自無庸再命被告向被害人丁○○為給付，附此敘明。
五、協商判決除有刑事訴訟法第455 條之4 第1 項第1 款於本訊
    問程序終結前，被告撤銷協商合意或檢察官撤回協商聲請者
    ；第2 款被告協商之意思非出於自由意志者；第4 款被告所
    犯之罪非第455 條之2 第1 項所定得以協商判決者；第6 款
    被告有其他較重之裁判上一罪之犯罪事實者；第7 款法院認
    應諭知免刑或免訴、不受理者情形之一，及違反同條第2 項
    「法院應於協商合意範圍內為判決；法院為協商判決所科之
    刑，以宣告緩刑或2 年以下有期徒刑、拘役或罰金為限」之
    規定者外，不得上訴。
六、如有前述例外得上訴之情形，又不服本件判決，得自收受判
    決送達後10日內，向本院提出上訴書狀，上訴於第二審法院
    。
中    華    民    國    99    年     1    月    29    日
                        刑事庭  法  官  鍾雅蘭
                                書記官  黃子祝
以上正本證明與原本無異。
                                書記官  黃子祝
中    華    民    國    99    年     1    月    29    日
附錄本案論罪科刑依據之法條：
中華民國刑法第339條
意圖為自己或第三人不法之所有，以詐術使人將本人或第三人之
物交付者，處五年以下有期徒刑、拘役或科或併科一千元以下罰
金。
以前項方法得財產上不法之利益或使第三人得之者，亦同。
前二項之未遂犯罰之。
備註：
一、依刑法第74條第4 項之規定，上開本院所命被告給付之內容
    得為民事強制執行名義。
二、依刑法第75條之1 第1 項第4 款之規定，被告違反本院所定
    前開命其所為之事項情節重大，足認原宣告之緩刑難收預期
    效果，而有執行刑罰之必要者，得撤銷緩刑之宣告。

司法院資訊處製作；財團法人民間司法改革基金會備份。
